# 收入确认问题

提问人：Zjx111111 时间：2022-06-16 14:43:29
陈版主好！
我司从事金融智能卡制造，现有一个特殊事项，客户在比较久之前下订单生产智能卡 50 万张，并且已预付所有款项。现因客户原因要求我司无需交货，而是根据合同签订的产品明细和数量，将对应存货全部销毁，货款无需退回。
问题：
（ 1 ）客户要求我司附上智能卡销毁清单、视频等资料，然后签字确认回传给我司，能否根据客户签字文件正常确认收入？（这种情况不会有产品签收单，产品交付的方式是销毁）
（ 2 ）这批订单，我司已正常生产 30 万张，其他均是半成品状态，因需要销毁，故而无必要进一步加工为产成品，能否已订单实际执行情况，结转成本？
谢谢！

回答人：chenyiwei
虽然没有将制作完成的卡片交付给客户，但后续将卡片的销毁也是在客户指令下进行的，可以认为在客户下达销毁指令的时点，客户已经取得了对这些卡片的控制权。因此可以确认为收入。
对于销毁的半成品，也同样视为依据半成品的当前状态予以交付，在确认收入同时按实际发生的成本结转成本。